臺灣臺中地方法院刑事裁定
110年度單禁沒字第584號
聲  請  人  臺灣臺中地方檢察署檢察官
被      告  陳三郎


                    (現於法務部○○○○○○○○○○○執   行中)
上列聲請人聲請單獨宣告沒收案件（110年度聲沒字第392號、11
0年度戒毒偵字第106號），本院裁定如下：
    主    文
扣案如附表所示之物均沒收銷燬之。
    理    由
一、聲請意旨略以：被告陳三郎分別於民國109年8月30日20時許
    、109年8月31日23時許及109年9月13日21時許，因違反毒品
    危害防制條例案件，經臺灣臺中地方檢察署檢察官分別以11
    0年度戒毒偵字第106號、110年度毒偵緝字第15號為不起訴
    處分確定，扣案如附表編號㈠至㈩所示第二級毒品甲基安非他
    命及第一級毒品海洛因均係違禁物，爰依刑法第40條第2項
    、第38條第1項、毒品危害防制條例第18條第1項前段規定，
    聲請宣告沒收銷燬等語。
二、按毒品危害防制條例第18條第1項前段規定「查獲之第一、
    二級毒品及專供製造或施用第一、二級毒品之器具，不問屬
    於犯罪行為人與否，均沒收銷燬之」。另按違禁物，不問屬
    於犯罪行為人與否，沒收之；違禁物或專科沒收之物得單獨
    宣告沒收，刑法第38條第1項、第40條第2項亦分別定有明文
    。海洛因及甲基安非他命分別係毒品危害防制條例第2條第2
    項第1款及第2款規範之第一級毒品及第二級毒品，並禁止持
    有、施用，自屬違禁物無疑，應依毒品危害防制條例第18條
    第l項前段規定，沒收銷燬之。又按檢察官依第253條或第25
    3條之1為不起訴或緩起訴之處分者，對刑法第38條第2項、
    第3項之物，得單獨聲請法院宣告沒收，刑事訴訟法第259條
    之1亦定有明文。
三、經查：
  ㈠被告陳三郎前有於109年8月30日20時許及同年8月31日23時許
    ，分別施用第一級毒品海洛因及第二級毒品甲基安非他命（
    下稱第一案），又於109年9月13日21時許，施用第二級毒品
    甲基安非他命（下稱第二案）等情，業為被告所自承【見臺
    灣臺中地方檢察署109年度毒偵字第2997號偵查卷宗(下稱29
    97號毒偵卷)第152頁、臺灣臺中地方檢察署109年度毒偵字
    第3245號偵查卷宗(下稱3245號毒偵卷)第59、160頁】，而
    前揭第一案經本院以109年度毒聲字第568號裁定送勒戒處所
    觀察、勒戒後，認有繼續施用毒品傾向，再經本院以110年
    度毒聲字第342號裁定送戒治處所施以強制戒治後，認無繼
    續執行強制戒治之必要，經本院以110年度聲字第2018號裁
    定強制處分免予繼續執行，而於110年5月26日釋放，復經臺
    灣臺中地方檢察署檢察官以110年度戒毒偵字第106號為不起
    訴處分確定；前揭第二案則係於被告執行上開強制戒治前所
    犯，同為上開強制戒治效力所及，前經臺灣臺中地方檢察署
    檢察官以110年度毒偵緝字第15號為不起訴處分確定等情，
    有法務部○○○○○○○○110年5月6日東戒所輔字第11011004870號
    函暨檢附相關資料【含有無繼續施用毒品傾向評估標準紀錄
    表、臺灣臺中地方檢察署檢察官戒治處分執行指揮書(第二
    聯：送戒治所)各1紙、本院110年度毒聲字第342號刑事裁定
    書1份、受戒治人調適期處遇成績評估表1紙】共5紙、本院1
    10年度聲字第2018號刑事裁定書1份、法務部○○○○○○○○通知1
    紙、臺灣臺中地方檢察署檢察官110年度戒毒偵字第106號、
    110年度毒偵緝字第15號不起訴處分書各1份在卷可稽【見臺
    灣臺中地方檢察署110年度聲字第65號偵查卷宗(下稱聲卷)
    第3-11、27-28、49頁、臺灣臺中地方檢察署110年度戒毒偵
    字第106號偵查卷宗(下稱戒毒偵卷)第39-40頁、本院110年
    度單禁沒字第584號卷(下稱本院卷)第9頁】，復經本院核閱
    前開卷宗無訛。
  ㈡本件扣案如附表編號㈠所示第二級毒品甲基安非他命透明晶體
    2包(含包裝袋2只）、如附表編號㈡所示第一級毒品海洛因白
    色粉末1包(含包裝袋1只）及如附表編號㈢至㈩所示第二級毒
    品甲基安非他命晶體8包(含包裝袋8只)，前經送請衛生福利
    部草屯療養院鑑驗後，其中扣案如附表編號㈠所示第二級毒
    品甲基安非他命透明結晶均檢出含有第二級毒品甲基安非他
    命成分(含包裝袋各2只，驗前淨重各為0.3916公克、0.1670
    公克、驗餘淨重各為0.3842公克、0.1591公克)；如附表編
    號㈡所示第一級毒品海洛因白色粉末1包檢出含有第一級毒品
    海洛因成分(含包裝袋1只，驗前淨重為0.5625公克、驗餘淨
    重為0.2901公克)；如附表編號㈢至㈩所示之第二級毒品甲基
    安非他命晶體經指定鑑驗，其中如附表編號㈢、㈣及㈥所示部
    分均檢出含有第二級毒品甲基安非他命成分(含包裝袋各1只
    ，驗前淨重各為1.7564公克、3.3554公克、7.0980公克、驗
    餘淨重各為1.7476公克、3.3433公克、7.0723公克)，又如
    附表編號㈢至㈩所示第二級毒品甲基安非他命之純質淨重推估
    共38.3465公克，此有職務報告1紙、臺中市政府警察局第六
    分局搜索/扣押筆錄暨扣押物品目錄表共3紙、現場照片1張
    、及扣案物品照片（109年9月1日）4張、衛生福利部草屯療
    養院109年9月1日草療鑑字第1090900009號鑑驗書1份、扣案
    毒品照片2張、職務報告書1紙、臺中市政府警察局大雅分局
    搜索/扣押筆錄暨扣押物品目錄表共6紙、現場照片3張、扣
    案物品照片（109年9月15日）2張、衛生福利部草屯療養院1
    09年10月6日草療鑑字第1090900375號鑑驗書、衛生福利部
    草屯療養院109年10月12日草療鑑字第1090900376號鑑驗書
    各1份附卷可稽【見2997號毒偵卷第43、59-63、81、81-85
    、177、179頁、3245號毒偵卷第53、81-91、147-149、149-
    151頁、臺灣臺中地方檢察署109年度核交字第3352號偵查卷
    宗(下稱3352號核交卷)第11-13、15頁】，足認上揭扣案如
    附表編號㈠、㈢至㈩所示透明晶體2包及晶體8包，均屬毒品危
    害防制條例第2條第2項第2款規定之第二級毒品甲基安非他
    命，又如附表編號㈡所示白色粉末1包屬毒品危害防制條例第
    2條第2項第1款規定之第一級毒品海洛因，均係違禁物，爰
    依毒品危害防制條例第18條第1項前段、刑法第40條第2項規
    定，諭知單獨宣告沒收銷燬之。另用以包裝、裝放前揭第一
    、二級毒品之包裝袋部分，若與其內所包裝之毒品分開時，
    其與所殘留之毒品難以析離，自應全部視為毒品，亦應依毒
    品危害防制條例第18條第1項前段規定宣告沒收銷燬之。至
    因鑑驗耗盡之上開第一、二級毒品耗損部分，既已滅失，自
    無庸再為沒收銷燬之諭知，附此敘明。
據上論斷，應依刑事訴訟法第220條、第455條之36第2項，毒品
危害防制條例第18條第1項前段，刑法第11條後段、第40條第2項
，裁定如主文。
中　　華　　民　　國　　110 　年　　11　　月　　18　　日
                  刑事第十五庭  法  官  湯有朋
以上正本證明與原本無異。
如不服本裁定，應於收受送達後5日內向本院提出抗告狀。（應
附繕本）
　　　　　　　　　　　　　　　　書記官  黃美雲
中　　華　　民　　國　　110 　年　　11　　月　　18　　日
附表：
編號 品名 數量 所有人 備註 ㈠ 第二級毒品甲基安非他命(含包裝袋2只，總毛重0.92公克) 2包 陳三郎 見2997號毒偵卷第63頁。 ㈡ 第一級毒品海洛因(含包裝袋1只，毛重0.78公克) 1包 陳三郎 見3245號毒偵卷第89頁，編號1。 ㈢ 第二級毒品甲基安非他命(含包裝袋1只，毛重1.96公克) 1包 陳三郎 見3245號毒偵卷第89頁，編號2。 ㈣ 第二級毒品甲基安非他命(含包裝袋1只，毛重3.53公克) 1包 陳三郎 見3245號毒偵卷第89頁，編號3。 ㈤ 第二級毒品甲基安非他命(含包裝袋1只，毛重3.51公克) 1包 陳三郎 見3245號毒偵卷第89頁，編號4。 ㈥ 第二級毒品甲基安非他命(含包裝袋1只，毛重7.42公克) 1包 陳三郎 見3245號毒偵卷第89頁，編號5。 ㈦ 第二級毒品甲基安非他命(含包裝袋1只，毛重7.36公克) 1包 陳三郎 見3245號毒偵卷第89頁，編號6。 ㈧ 第二級毒品甲基安非他命(含包裝袋1只，毛重7.39公克) 1包 陳三郎 見3245號毒偵卷第89頁，編號7。 ㈨ 第二級毒品甲基安非他命(含包裝袋1只，毛重3.54公克) 1包 陳三郎 見3245號毒偵卷第89頁，編號8。 ㈩ 第二級毒品甲基安非他命(含包裝袋1只，毛重7.27公克) 1包 陳三郎 見3245號毒偵卷第89頁，編號9。